# 融资租赁固定资产期末认购款

提问人：williamli 时间：2018-05-02 18:06:24
各位老师好： 请教一个问题，通过融资租赁形式购入的固定资产，合同规定期末承租人可以支付10,000元的期末认购款，请问我在做会计处理时，这笔10,000元的认购款需要进行折现吗？谢谢各位~~

回答人：chenyiwei
这项名义留购价款构成最低租赁付款额的一部分，需要进行折现，分别纳入长期应付款和未确认融资费用。

提问人：心海拂清风 时间：2018-05-04 07:58:58
此处是否一定要折现计入长期应付款，合同约定仅仅可以，不需要考虑承租人的购买意向？万一后续不行使该权利呢？谢谢。

回答人：chenyiwei
因为名义留购价款远低于届时该资产的公允价值，因此可以合理确定企业届时将会行使该项留购选择权。